臺灣臺北地方法院刑事判決　　　　　　　96年度易字第2207號
公　訴　人　臺灣臺北地方法院檢察署檢察官
被　　　告　甲○○
上列被告因竊盜案件，經檢察官提起公訴（96年度偵緝字第1515
號），本院判決如下：
    主  文
甲○○犯竊盜罪，處有期徒刑肆月，如易科罰金，以新臺幣壹仟
元折算壹日，減為有期徒刑貳月，如易科罰金，以新臺幣壹仟折
算壹日。
    事  實
一、甲○○於民國95年11月22日上午11時許，獨自騎乘其所有車
    牌號碼J6R-502 號黑色重型機車一部，途經臺北縣新店市○
    ○路86號「我要買水果」商店前，適見乙○○騎乘其所有車
    牌號碼LL7─002號機車一部置放在上開「我要買水果」商店
    前，並進入該店購買水果，乘四下無人看守之際，竟基於意
    圖為自己不法所有之犯意，徒手開啟乙○○上開機車行李箱
    ，並竊取乙○○之黑色手提袋（內有日盛銀行、郵局、新店
    農會存款簿、MP3、阿瘦皮鞋折價券共值新臺幣3,500元及鑰
    匙等物），得手後欲逃離現場之際，為乙○○發現而步出至
    該店前，並看見竊嫌甲○○而大叫質問後，甲○○旋即騎乘
    上開機車離去，為乙○○抄下甲○○上開機車之車牌號碼J6
    R-502號黑色機車一部報警，乃循線查獲上情。
二、案經臺北縣政府警察局新店分局報告臺灣臺北地方法院檢察
    署檢察官偵查起訴。
    理  由
壹、證據能力部分
    查本院認定事實所引用之下列證據資料（包含供述證據、文
    書證據等），並無證據證明係公務員違背法定程序所取得。
    又被告、檢察官於本院審判期日中對本院所提示之被告以外
    之人審判外之供述，包括供述證據、文書證據等證據，就證
    據能力均未表示爭執，而迄至言詞辯論終結前亦未再聲明異
    議，經核亦無顯有不可信之情況與不得作為證據之情形，本
    院審酌上開證據資料製作時之情況，尚無違法不當及證明力
    明顯過低之瑕疵，認為以之作為證據應屬適當，是依刑事訴
    訟法第159條至第159條之5 規定，本院所引用之供述證據及
    文書證據等，如下揭所示均有證據能力，合先敘明。
貳、實體部分
一、訊據被告甲○○矢口否認上開犯行，辯稱：乙○○看錯人了
    等云云。經查，被告甲○○於上揭時地竊得被害人乙○○之
    黑色手提袋，得手後逃離現場之事實，業據證人乙○○於本
    院96年10月30日審判時具結證述：「那天是文殊公的誕辰或
    是要拜拜的節日，我要去拜拜，我要先去買水果，我機車停
    在『我要買水果』商店前面，我一下機車，進去水果店，我
    機車停在『我要買水果』商店店前面，我置物箱放一個黑色
    皮包，我只有拿一個錢包，買過程不到十分鐘，我皮包放在
    我置物箱內，我買好走出來，看到有人在動我機車置物箱，
    他掀我的置物箱，我抓他的右手，他也是騎機車，他把我的
    東西塞進去他機車裡面去，我問他為什麼拿我的，他說『我
    又沒有做錯』。我看到他動我的機車我說『你為何要動我的
    車子』，他說沒有，我說『我們到警察局說』，後來他聽到
    我要叫警察，他就跑了，那時候我有大喊抓小偷．．．，因
    為甲○○一直跑，我就記下他的車號，他的車號是J6R-502
    號，他穿著灰色上衣，穿著拖鞋，粉紅色半罩式安全帽，無
    安全玻璃的，後來我就去報案．．．，後來警察有給我指認
    ．．．，有叫我指認」、「（被告在偷竊時，你有無看到被
    告正面？）當時我有抓他的手，我有看到被告的正面，我直
    接和他對話兩句。但是因為他騎機車，所以我拉不動他」、
    「照片內全黑的那台J6R-502 ，就是當天偷我皮包竊嫌所騎
    的機車。當天他跑的時候，我有看到他的牌照，我有特別注
    意到他的機車顏色是全黑的。當時我有馬上打電話報案」等
    語情節綦詳（見本院卷第34頁反面至第35頁），核與證人古
    永青（即本件承辦員警之一）於本院96年12月4 日審判時具
    結證述：「乙○○有打一一○報案電話，一一○指派線上巡
    邏警網警員到現場勘查，而乙○○報案人就來到新店分局江
    凌派出所報案，我是受理的警員我聽完她的陳述後，我依她
    所言製作筆錄，她有提供車號J6R- 502號黑色重型機車，說
    發現身材肥胖穿著拖鞋的人，在動她的機車，我就依照乙○
    ○所言記載筆錄，並製作筆錄完成後，我先過去調閱錄影帶
    ，結果剛好『我要買水果』商店的負責人，那天電腦當機，
    我叫她要拷貝一張光碟給我，她說電腦當機沒有辦法給我，
    我調不到，我就把這些資料送到偵查隊，全案交給專案小組
    顏志國、關學鴻那一組辦理；顏志國警員就依照我交給他的
    資料追查被害人資料、竊嫌資料、竊嫌特徵、車號追查，該
    車子車號J6R-502 號黑色重型機車沒有失竊紀錄」等語情節
    相符（見本院卷第73頁），與證人顏志國（即本件承辦員警
    之一）於本院96年12月18日審判時具結證述：本件後續是由
    我們去偵辦，我們針對被害人敘述的車號，按照程序，從車
    主車籍地，經過我們用車籍系統查詢比對過濾後，請當事人
    甲○○到派出所製作筆錄，而甲○○也願意到我們派出所說
    明；因為被害人、被告都有到我們派出所，我也在現場，被
    害人部分，是另外一位蘇警員製作筆錄的，我們都有在現場
    ，被告在偵訊室，被害人到我們警察局後，被告就往我們這
    邊看，被害人就指認說是被告。被害人有和被告面對面看到
    等語情節大致相符（見本院卷第84至85頁），與證人蘇進添
    （即本件承辦員警之一）於本院96年12月18日審判時具結證
    述：本件被害人乙○○後續筆錄係我製作，當初被害人到我
    們派出所，被害人到我們派出所指認室，隔了一個玻璃，被
    害人透過玻璃看到被告，她指認在我們偵訊室內，就是偷她
    皮包的竊嫌，因為，被害人在偷竊還場有當面看過被告，所
    以她來警局指認，就直接認出涉嫌人甲○○就是竊盜現場的
    竊嫌，竊嫌特徵就是穿咖啡色拖鞋，微胖，而被害人一看到
    甲○○，就說是當場的竊嫌，我們就跟據被害人有記下竊嫌
    車號找出車主，再請車主來；至於被害人乙○○講的那些失
    竊財物之第一次跟第二次陳述不一樣，因為被害人回家後清
    點失竊物品，才發現還有一些是被偷，沒有寫在裡面，所以
    在第二次筆錄就補足被失竊的物品；從本件發生於95年11月
    22日乙○○第一次報案，就有提供車號，我們就去追查迄至
    乙○○第二次筆錄是在95年12月5 日，同時我們也通知甲○
    ○到警局說明，並且供被害人指認等語情節大致相符（見本
    院卷第84至86頁反面），再酌被告於本院96年12月18日審判
    時供述：上開J6R-502 號機車當時均係伊在使用等語（見本
    院卷第88頁反面），並有被害人乙○○於95年11月22日上午
    11時20分報案紀錄表、指證人乙○○指證照片、車牌號碼J6
    R-502 號黑色重型機車照片4張，被告本人照片1張、車牌號
    碼J6R-502 號機車之車籍作業系統－查詢認可資料（見臺灣
    臺北地方法院檢察署96年度偵字第1139號卷第14至15頁、第
    22至25頁）在卷可佐。末酌被害人乙○○與被告互不認識，
    亦無任何仇恨，遑論進而誣陷被告，因此，被害人乙○○與
    被告既無任何怨隙，實無必要虛編事實，自己擔負偽證罪刑
    責之大不韙，而故意陷害被告。是以，證人乙○○前開證述
    ，堪以採信。被告上開所辯係卸責之詞，不足採信。
二、核被告所為，係犯刑法第320條第1項竊盜罪。審酌被告年輕
    力壯，不思上進，而竊盜他人財物，而犯後否認犯行，並無
    悔改之意，態度不佳等一切情狀，爰量處如主文所示之刑，
    並斟酌被告係高中肄業，家中經濟非富裕，有被告警詢筆錄
    在卷可佐，爰併諭知如易科罰金從輕以新臺幣1,000元折算1
    日，用啟自新。
三、被告犯罪時間，係在96年4 月24日以前，依中華民國九十六
    年罪犯減刑條例第2條第1項第3款、第7條之規定，應減其宣
    告刑2分之1，故減刑如主所示有期徒刑，並依前開減刑條例
    第9條及前開所述之規定，併諭知易科罰金之折算標準。
據上論斷，應依刑事訴訟法第284條之1，第299條第1項前段，刑
法第320條第1項、第41條第1 項前段，刑法施行法第1條之1，中
華民國九十六年罪犯減刑條例第2 條第1項第3款、第7條、第9條
，判決如主文。
本案經檢察官王育珍到庭執行職務。
中　　華　　民　　國　　96　　年　12　　 月　 　31　　日
　　　　　　　　刑事第十六庭  法　官　施添寶
以上正本證明與原本無異。
如不服本判決，應於收受判決送達之日起10日內，向本院提出上
訴書狀。
                              書記官  陳弘文
中　　華　　民　　國　　97　　年　1　    月　　 3     日
附錄本判決論罪科刑適用法條
刑法第320條第1項
意圖為自己或第三人不法之所有，而竊取他人之動產者，為竊盜
罪，處5年以下有期徒刑、拘役或500元以下罰金。
